---
title: "Grafica de dispersion"
author: "Mariano Guerra"
date: "2024-03-22"
output: html_document
---

Ejecucion de paquetes 
```{r}
library(pacman)

p_load("readr","ggplot2","dplyr","ggrepel")


```
LLamado de la base de datos , si quiero llamar una base de datos solo cambiar lo que este entre comillas 

```{r}
datos<-read_csv(file="https://raw.githubusercontent.com/ManuelLaraMVZ/Transcript-mica/main/datos_miRNAs.csv")

head(datos)

```
Procesamiento de los controles

1.Extraer los genes de referencia que tienen el nombre de controles.
Se generara una nueva base de datos
2.Obtener el promedio d elas columnwas 

```{r}
controles<- datos %>% 
  filter(Condicion=="Control")

head(controles)

promedios_control<- controles %>% 
  summarise (Mean_C1= mean(Cx1), 
             Mean_C2= mean(Cx2),
             Mean_C3= mean(Cx3),
             Mean_T1= mean(T1),
             Mean_T2= mean(T2),
             Mean_T3= mean(T3)) %>% 
  mutate(Gen="Promedio_control") %>% 
  select(7,1,2,3,4,5,6)

promedios_control
```

Obtener solamente los genes de interes con la etiqueta de Target en la segunda columna
```{r}
 genes<-datos %>% 
    filter(Condicion=="Target") %>% 
  select(-2)
  head(genes)
```
Obtener el Delta Ct (de cada gen en cada columna )
```{r}
DCT<-genes %>% 
  mutate(DCT_C1=2^-(Cx1-promedios_control$Mean_C1),
         DCT_C2=2^-(Cx2-promedios_control$Mean_C2),
         DCT_C3=2^-(Cx3-promedios_control$Mean_C3),
         DCT_T1=2^-(T1-promedios_control$Mean_T1),
         DCT_T2=2^-(T2-promedios_control$Mean_T2),
         DCT_T3=2^-(T3-promedios_control$Mean_T3)) %>% 
  select(-2,-3,-4,-5,-6,-7)
DCT
```

```{r}
promedio_genes<-DCT %>% 
  mutate(Mean_DCT_Cx=(DCT_C1+DCT_C2+DCT_C3)/3,
         Mean_DCT_Tx=(DCT_T1+DCT_T2+DCT_T3)/3)

promedio_genes
```
```{r}
head(promedio_genes)

top_10<-promedio_genes %>% 
  select(1,8,9) %>% 
  top_n(10,Mean_DCT_Cx) %>% 
  arrange(desc(Mean_DCT_Cx))

head(top_10)
```

```{r}
grafica_dispersion <- ggplot(promedio_genes,
                         mapping = aes(x=Mean_DCT_Cx,
                                       y=Mean_DCT_Tx))+
  geom_point(size= 2, color ="blue") +
  labs(title="condicion control vs tratamiento",
       caption = "Creadora: Michelle Clempner",
       x=expression("control 2"^"-DCT"),
       y=expression("tratamiento 2"^"-DCT"))+
  geom_smooth(method="lm", color= "black")+
  theme_minimal()+
  theme(
    panel.background = element_rect(fill ="white"),
    panel.grid.major = element_blank(),
    axis.text = element_text(family = "Times New Roman", size = 12),
    axis.title = element_text(family = "Times New Roman", size = 14, face = "bold"),
    legend.title = element_text(family = "Times New Roman", size = 14),
    legend.text = element_text(family = "Times New Roman", size = 14)
  )+
  geom_label_repel(data= top_10,
                   mapping = aes(x=Mean_DCT_Cx,
                                 y=Mean_DCT_Tx,
                                 label= Gen),
                   label.padding = unit(0.2, "lines"))
  
  
grafica_dispersion
```



